【裁判字號】    95,上訴,1571
【裁判日期】    951116
【裁判案由】    違反毒品危害防制條例
【裁判全文】
臺灣高等法院高雄分院刑事判決        95年度上訴字第1571號
上  訴  人
即  被  告  乙○○
指定辯護人  蔡晉祐  律師
上列上訴人因違反毒品危害防制條例案件，不服臺灣高雄地方法
院95年度訴字第1270號中華民國95年7 月18日第一審判決（起訴
案號：臺灣高雄地方法院檢察署95年度偵字第6351、8930號），
提起上訴，本院判決如下：
    主  文
原判決撤銷。
乙○○連續販賣第二級毒品，累犯，處有期徒刑捌年。扣案如附
表二編號1 所示之第二級毒品甲基安非他命包、編號3 、4 所
示物品上殘留之第二級毒品甲基安非他命，均沒收銷燬之。附表
二編號2 所示門號0000000000號行動電話壹支（不含SIM 卡）、
編號3 至5 所示之物品均沒收，販賣第二級毒品所得財物新臺幣
拾柒萬肆仟元沒收之，如全部或一部不能沒收時，以其財產抵償
之。
    事  實
一、乙○○前因涉犯搶奪案件，經臺灣高雄地方法院判處有期徒
    刑7 月確定，於民國90年5 月22日縮刑期滿執行完畢。猶不
    知悛悔，明知甲基安非他命業經政府公告為毒品危害防制條
    例第2 條第2 項第2 款之第二級毒品，不得非法持有、販賣
    ，竟仍基於營利之概括犯意，自94年11月間某日起至95年2
    月20日止，在其所開設位於高雄市前鎮區○○○路271 號之
    「尚運租車行」內，或黃柄達位於高雄市苓雅區○○○路7
    巷35號住處，以由買毒者撥打乙○○所有之0000000000號行
    動電話，聯絡購買毒品事宜，俟雙方約定購買第二級毒品甲
    基安非他命之數量及價格後，再由買毒者依約前往上開「尚
    運租車行」拿取毒品，或由乙○○前往黃柄達上開住處交付
    毒品之方式，先後於附表一編號1 至12所示之時間，以附表
    一各該編號所示價格，販賣第二級毒品甲基安非他命予甲○
    ○、黃柄達、洪志勇及廖忠威等人（販賣之行為人、時間、
    交易對象、交易價格及犯罪所得，均詳如附表一各該編號所
    示）。其中附表一編號4 部分，係與其受僱人陳建宏共同基
    於販賣第二級毒品甲基安非他命之犯意聯絡，於95年2 月13
    日下午某時許，先由乙○○以電話與甲○○聯絡，談妥以新
    臺幣（下同）1 千元之價格，販賣第二級毒品甲基安非他命
    予甲○○，再由乙○○委由陳建宏於同日下午某時許，在「
    尚運租車行」外，將價值1 千元之第二級毒品甲基安非他命
    1 小包（毛重約0.5 公克）交予甲○○收受。總計乙○○販
    賣第二級毒品甲基安非他命共計得款現金17萬4 千元，及如
    附表二編號5 所示BENQ液晶電腦螢幕1 台。
二、嗣於95年2 月20日13時許，甲○○再以電話撥打乙○○使用
    之0000000000號行動電話門號，表示欲以1 千元之價格向乙
    ○○購買第二級毒品甲基安非他命1 小包，經乙○○同意後
    ，甲○○乃於同日14時10分許，依約前往「尚運租車行」，
    擬向乙○○拿取其所購買之毒品。惟於乙○○將第二級毒品
    甲基安非他命交予甲○○收受之前，即遭員警持臺灣高雄地
    方法院核發之搜索票，前往上址依法執行搜索而查獲，以致
    該次交易未能完成毒品及價金之交付而未遂（即附表一編號
    5 部分）。並扣得附表二編號1 所示之第二級毒品甲基安非
    他命3 包（合計驗前毛重19.23 公克、驗後毛重19.2公克）
    ，編號2 至5 所示乙○○所有供本件販賣毒品所用及所得之
    物品，及編號6 所示與本件犯行無關之吸食器1 支。
三、案經內政部警政署高雄港務警察局移請臺灣高雄地方法院檢
    察署檢察官偵查起訴。
    理  由
壹、程序方面
一、證人甲○○警詢中陳述之證據能力：
    按被告以外之人（包括證人、鑑定人、告訴人、被害人及共
    同被告等）於檢察事務官、司法警察官或司法警察調查中所
    為之陳述，與審判中不符時，其先前之陳述具有較可信之特
    別情況，且為證明犯罪事實存否所必要者，得為證據，刑事
    訴訟法第159 條之2 定有明文。所謂「前後陳述不符」之要
    件，應就前後階段之陳述進行整體判斷，以決定其間是否具
    有實質性差異，惟無須針對全部陳述作比較，陳述之一部分
    有不符，亦屬之。本件證人甲○○初於警詢中陳述向被告購
    買第二級毒品甲基安非他命約20至30次，嗣於原審審理中則
    改稱僅購買2 、3 次，是其所述關於交易毒品次數之重要事
    項先後即有不一。然細繹該證人甲○○於警詢中除詳述渠等
    交易毒品之過程、數量及價格等細節外，更係出於己意而坦
    承染有施用毒品之惡習，且其所述交易毒品之情亦與偵查中
    證述內容大抵相符，是本院審酌證人甲○○警詢之陳述距案
    發日較近，當時記憶自較深刻，可立即反應所知，不致因時
    隔日久而遺忘案情；且較無來自被告同庭在場之壓力，而出
    於不想生事之指證，或故為迴護被告之可能。綜此以觀，證
    人甲○○警詢之陳述客觀上應具較可信之特別情況，亦為證
    明犯罪事實存否所必要，依上揭規定，其警詢之陳述自有證
    據能力。
二、證人黃柄達、洪志勇及廖忠威警詢中陳述之證據能力：
    按被告以外之人（包括證人、鑑定人、告訴人、被害人及共
    同被告等）於審判外之陳述雖不符刑事訴訟法第159 條之1
    至之4 等四條之規定，而經當事人於審判程序同意作為證據
    ，法院審酌該言詞陳述或書面陳述作成時之情況，認為適當
    者，亦得為證據；當事人、代理人或辯護人於法院調查證據
    時，知有刑事訴訟法第159 條第1 項不得為證據之情形，而
    未於言詞辯論終結前聲明異議者，視為有前項之同意，同法
    第159 條之5 定有明文。本件證人黃柄達、洪志勇及廖忠威
    固均曾於警詢中為陳述，其等性質雖屬傳聞證據，惟其等未
    再於法院審理中為陳述，且查無符合同法第159 條之1 至之
    4 等前四條之情形，其等所為之上開警詢筆錄內容，經本院
    審理時予以提示並告以要旨，且各經檢察官、辯護人及被告
    等人表示意見。當事人或辯護人已知上述筆錄乃傳聞證據，
    且均未於言詞辯論終結前對該等筆錄內容異議，依上開規定
    ，是其等於警詢中之證言，已擬制同意其有證據能力，本院
    審酌上開筆錄作成時，較無人情施壓或干擾，亦無不當取供
    之情形，認為以之作為本案之證據亦屬適當，是其等於警詢
    中之證言自具有證據能力。
三、證人甲○○、黃柄達、洪志勇、廖忠威偵查中陳述之證據能
    力：
    按被告以外之人於偵查中向檢察官所為陳述，除顯有不可信
    之情況者外，得為證據，同法第159 條之1 第2 項定有明文
    。本件證人甲○○、黃柄達、洪志勇、廖忠威於檢察官偵查
    中所為之陳述，其等未曾提及檢察官在偵查時有不法取供之
    情形，反對甲○○該項供述得具有證據能力之辯護人，亦未
    釋明上開供述有顯不可信之情況，依上說明，其等於偵查中
    之證言自均具有證據能力。
貳、實體方面
一、上訴人即被告如何於附表一編號6 至12所示時間，以各該編
    號所示價格，販賣第二級毒品甲基安非他命予黃柄達、洪志
    勇及廖忠威之事實，業據證人黃柄達於警詢證述：「（現在
    警方撥放並提示95年2 月8 日20時46分38秒，針對00000000
    00號行動電話與00-0000000號市區電話通訊監察錄音及譯文
    ，該通電話是何人與何人對話？內容為何？）我本人與乙○
    ○的對話。內容是我要向乙○○購買新台幣2 千元的安非他
    命。我與乙○○講完電話後，過了大約5-10分鐘他就走到我
    家將1 小包（數量很少）的安非他命毒品交給我」、「我從
    94年年底開始跟乙○○購買安非他命毒品，總共購買2 次，
    第1 次我一樣跟他購買2 千元安非他命毒品，時間是晚上9
    點或10點，地點是在他的車行，第2 次就是警方撥放錄音內
    容給我聽的這一次」等語（警卷1 第1 頁反面、2 頁）、「
    每次2 千元」等語（偵卷第33頁）；證人洪志勇於警詢證述
    ：「我向他（指乙○○）買過4 次安非他命毒品。大概是在
    今年（指95年）農曆過年前。地點是在乙○○的車行」、「
    （現在本局撥放並提示95年1 月2 日21時26分4 秒，針對00
    00000000與0000000000行動電話通訊監察錄音及譯文，該內
    容是何人與何人對話？內容為何？）我本人與乙○○的對話
    。內容是我要向乙○○購買新臺幣1 千元的安非他命」、「
    我與乙○○講完電話後，過了大約10分鐘我就到乙○○的「
    尚運」車行完成安非他命毒品交易，我是當場拿新台幣1 千
    元給他，他親手將1 小包夾鏈袋（數量很少）的安非他命毒
    品交給我」等語（警卷2 第1 頁反面、2 頁），於偵查中證
    稱：有向乙○○買過4 次安非他命，於農曆過年前購買，在
    蔡某的車行購買等語（偵卷第41頁）；證人廖忠威於警詢證
    述：我曾在乙○○之尚運車行向他購買2 包約2 兩之安非他
    命，價格每兩8 萬元，共16萬元，警方所撥放並提示94年12
    月28日16時57分30秒，0000000000號行動電話與0000000000
    號行動電話通訊監察錄音及譯文，是我與乙○○之對話，內
    容是我向乙○○反應我上次向他購買的安非他命毒品品質不
    佳，所謂「上次」是指我所說向他購買2 包約2 兩之安非他
    命那次等語，於偵查中結證：大約在94年11月間，向乙○○
    購買安非他命1 次，共買2 兩，約16萬元等語（偵卷第61頁
    反面、71頁），並為被告於原審及本院所是認（原審卷第10
    1 頁；本院卷95年11月2 日審判筆錄第8 頁），復有高雄港
    務警察局通訊監察譯文1 份在卷可稽（警卷1 第4 頁、警卷
    2 第4 頁；偵卷第64頁），及監聽錄音帶在卷可佐，是被告
    確有販賣甲基安非他命予黃柄達、洪志勇及廖忠威之事實，
    堪以認定。
二、關於被告如何販賣甲基安非他命予甲○○，其中95年2 月13
    日與陳建宏共同販賣之事實，亦據被告於原審及本院供承不
    諱（原審卷第100 頁；本院95年11月2 日審判筆錄第8 頁）
    ，核與證人甲○○於警詢、偵查及原審中歷次之證述相符（
    警卷3 第18頁反面至20頁；偵卷第19頁；原審卷第92至95頁
    ）。至於被告販賣甲基安非他命予甲○○之次數，證人甲○
    ○於警詢及偵查中係證述共向被告購買20至30次之語（警卷
    3 第19頁；偵卷第19頁），被告則於原審及本院供稱僅販賣
    甲○○約4 、5 次一語（原審卷第100 頁；本院95年11月2
    日審判筆錄第8 頁），而不盡一致，然證人甲○○嗣於原審
    證述時已改稱其僅向被告購買2 、3 次（原審卷第92、95頁
    ），前後證述已有不一；而且依證人甲○○之證述，其第1
    次向被告購買甲基安非他命之時間為95年初，最後一次則為
    95年2 月20日，並且均以門號0000000000之行動電話及家中
    電話（07）0000000 號撥打被告使用之0000000000號，與被
    告聯絡毒品交易事宜等情（警卷3 第19、20頁），然警方自
    95年1 月2 日起至95年2 月24日止，即開始對被告所使用之
    0000000000號門號實施監聽，其中000000 0000 號及（07）
    0000000 號與被告使用之0000000000號之通話時間分別為：
    (一)95年1 月3 日16時55分34秒、(二)同日17時8 分13秒、(三)1
    月11日10時20分7 秒、(四)2 月12日20時26分32秒、(五)2月20
    日13時10分15秒、(六)2 月20日13分44秒19秒，其中除第(三)通
    話內容為：「甲○○：喂，我阿如，最近有「車子」要租嗎
    ？被告：「車子」都在天空上啦。甲○○：都粘在天上啊。
    被告：都沒進來。…」，與販賣毒品無涉外，其餘5 次均為
    就交易毒品而為對話，此有臺灣高雄地方法院檢察署95年1
    月2 日、26日95年雄檢博河聲監續字第11、416 號通訊監察
    書各1 紙、高雄港務警察局通訊監察譯文1 份在卷可稽（警
    卷3 第41至60頁），及監聽錄音帶在卷可佐（但第(五)、(六)次
    則為同一次交易，詳如後述），另外在95年2 月13日13時54
    分20秒，尚有被告與共犯陳建宏為販賣甲基安非他命予甲○
    ○之事而為通話，亦有上開監察譯文及監聽錄音帶可憑，換
    言之，在證人甲○○陳述其向被告購買甲基安非他命之期間
    內，依其所述向被告每次購買毒品前均先以上開電話聯絡之
    方式，僅有5 次，與證人甲○○於警偵訊中所述向被告購買
    毒品20至30次乙節，相去甚遠，反而與證人甲○○嗣於原審
    證述僅向被告購買毒品約2 、3 次一語相近，且適與被告所
    供販賣予甲○○約4 、5 次相符。準此，足認被告販賣甲基
    安非他命予甲○○之次數為5 次，其時間如附表一編號1至5
    所示。
三、依前開所述，證人洪志勇共向被告購買甲基安非他命4 次，
    所應審酌者為證人洪志勇每次向被告購買甲基安非他命之價
    格，依證人洪志勇於警詢之所述，我向被告購買毒品之金額
    ，只有1 次是購買5 千元，其餘都只是1 、2 千元等語（警
    卷2 第1 頁反面），其於偵查中則結證：每次購買1 千元至
    2 千元一語（偵卷第41頁），而未再證稱曾經購買5 千元一
    事，是其就有無向被告購買5 千元之陳述，前後不一，自難
    採信，應認被告每次販賣予洪志勇之價格為1 、2 千元，採
    最有利被告方式計算，應認被告販賣予洪志勇之價格，1 次
    為2 千元，其餘3 次為1 千元（其中附表一編號11部分，洪
    志勇已明確證述交易金額為1 千元，如上所述），共計得款
    5 千元。
四、又關於被告如何於附表一編號1 至5 所示時間，以何價格販
    賣甲基安非他命予甲○○5 次事實，業經證人甲○○於警詢
    證述：(一)「（現在本局撥放95年1 月3 日16時55分34秒之監
    察號碼0000000000與0000000000對話內容錄音及譯文，該內
    容是何人與何人對話？內容為何？）是我與乙○○的對話。
    該次對話內容是我向乙○○購買新台幣3 千元之安非他命毒
    品，交易時間是與乙○○通話後不久，數量約為本日警方所
    查獲之毛重0.5 公克安非他命1 小包還要多一點」；(二)「（
    現在本局再撥放95年1 月3 日17時8 分13秒之監察號碼0000
    000000與0000000000對話內容錄音及譯文，該內容是何人與
    何人對話？內容為何？）是我與乙○○的對話。該次對話內
    容是我向蔡科購買新台幣1 千元之安非他命毒品」；(三)「（
    現在本局再撥放95年2 月12日20時26分22秒之監察號碼0000
    000000與0000000000對話內容錄音及譯文，該內容是何人與
    何人對話？內容為何？）還是我與乙○○的對話。該次對話
    內容是我問乙○○要不要讓我（以）1 台BENQ牌電腦液晶螢
    幕換購新台幣3 千元之安非他命毒品」；(四)「（現在本局再
    撥放95年2 月13日13時54分20秒之監察號碼0000000000與00
    -0000000對話內容錄音及譯文，該內容是何人與何人對話？
    內容為何？）是乙○○與陳建宏的對話。內容是乙○○交代
    陳建宏拿新台幣1 千元之安非他命給我。「（陳建宏是以何
    方式聯絡你？在何時何處將價值1 千元安非他命交付給你？
    ）我只記得是在下午時段，由陳建宏撥打我0000000000手機
    聯繫我後，約在乙○○開設之「尚運租車行」外，將價值1
    千元安非他命交付給我」；(五)「（現在本局再撥放95年2 月
    20日13時10分15秒及13時44分19秒之監察號碼0000000000與
    00-0000000、0000000000對話內容錄音及譯文，該內容是何
    人與何人對話？內容為何？）第1 通是我用家中電話與乙○
    ○的對話。該次對話內容是我向乙○○購買新台幣1 千元之
    安非他命。第2 通我用自己0000000000手機告知乙○○，我
    將前往『尚運租車行』。但是還沒與乙○○完成毒品交易，
    警察就進來了」等語在卷（警卷3 第19至20頁），並有上開
    臺灣高雄地方法院檢察署95年1 月2 日、26日95年雄檢博河
    聲監續字第11、416 號通訊監察書各1 紙、高雄港務警察局
    通訊監察譯文1 份在卷可稽及監聽錄音帶在卷可佐，自堪信
    為真實。
五、此外，復有如附表二編號1 所示第二級毒品甲基安非他命3
    包、編號2 所示被告所有供聯絡販賣毒品所用之0000000000
    號行動電話（含SIM 卡），及編號3 、4 所示供分裝販賣毒
    品使用之電子磅秤與塑膠湯匙等物扣案可佐。又上開毒品經
    高雄醫學大學附設中和紀念醫院鑑定之結果，含有第二級毒
    品甲基安非他命成分（合計驗前毛重19.23 公克、驗後毛重
    19.2公克），有卷附該院95年3 月14日編號0000-000號檢驗
    報告1 份（偵卷第75頁）可佐；另扣案如附表編號3 、4 所
    示之電子磅秤1 台及塑膠湯匙1 支，經送請高雄醫學大學附
    設中和紀念醫院鑑驗結果，亦均呈現第二級毒品甲基安非他
    命之陽性反應，亦有該院95年5 月23日檢驗報告2 份（報告
    編號0000-000、0000-000號）在卷可參（原審卷第47、48頁
    ），堪證被告確有分裝第二級毒品甲基安非他命用以販賣之
    事實。
六、綜上，本件事證明確，被告前揭販賣第二級毒品甲基安非他
    命犯行洵堪認定，應依法論科。
七、按甲基安非他命係毒品危害防制條例第2 條第2 項第2 款所
    定之第二級毒品，依法不得持有、施用及販賣。是核被告附
    表一編號1 至4 、6 至12之所為，係犯毒品危害防制條例第
    4 條第2 項販賣第二級毒品既遂罪，附表一編號5 之所為，
    係犯毒品危害防制條例第4 條第6 項、第2 項之販賣第二級
    毒品未遂罪。被告與陳建宏彼此間就附表一編號4 之所為，
    具有犯意聯絡及行為分擔，應論以共同正犯。被告販賣第二
    級毒品甲基安非他命前、後持有甲基安非他命之低度行為，
    應為販賣之高度行為所吸收，不另論罪。被告先後多次販賣
    第二級毒品甲基安非他命既遂、未遂之犯行，均屬時間緊接
    ，且犯罪基本構成要件相同，顯係基於概括犯意反覆為之，
    應依刑法第56條連續犯之規定，從情節較重之附表編號12，
    論以販賣第二級毒品既遂罪論。又被告行為後，刑法第56條
    連續犯之規定，業於94年1 月7 日修正公布刪除，並於95年
    7 月1 日施行，則被告之犯行，因行為後新法業已刪除連續
    犯之規定，此刪除雖非犯罪構成要件之變更，但顯已影響行
    為人刑罰之法律效果，自屬法律有變更，依新法第2 條第1
    項規定，比較新、舊法結果，仍應適用較有利於被告之行為
    時法律即舊法論以連續犯（最高法院95年第8 次刑事庭會議
    決議參照）。又被告前因涉犯搶奪案件，經臺灣高雄地方法
    院判處有期徒刑7 月確定，於90年5 月22日縮刑期滿執行完
    畢一節，有臺灣高等法院被告前案紀錄表1 件附卷足憑，是
    其前受有期徒刑之執行完畢後，5 年內再故意犯有期徒刑以
    上之本罪，為累犯，應依刑法第47條規定，就其法定刑有期
    徒刑、罰金部分加重其刑，至法定刑為無期徒刑部分，依法
    不得加重。又被告於5 年以內再故意犯本件有期徒刑以上之
    罪，不論依修正前之刑法第47條，或修正後之刑法第47條第
    1 項之規定，均構成累犯，對被告而言並無有利或不利之情
    形，自不生新舊法比較之問題，應逕依修正前之刑法第47條
    ，論以累犯。
八、原審據以論處被告罪刑，固非無見；惟查：(一)被告販賣甲基
    安非他命予甲○○之次數僅有5 次，犯罪所得之現金部分僅
    有5 千元，原判決認共販賣甲基安非他命予甲○○21次，犯
    罪所得現金為2 萬6 千元，尚有未洽；(二)原判決理由欄內敘
    明被告所為構成連續犯及累犯，依法應加重其刑，惟漏未說
    明就法定刑為無期徒刑部分，不得加重，僅得就有期徒刑及
    罰金部分加重其刑，亦有未合；(三)又被告販賣甲基安非他命
    12次之犯行中，以附表一編號16所示之情節最重，依連續犯
    規定，應從該次最重情節論以一罪，惟該次犯行係被告單獨
    犯之，並無共犯，故原判決於主文欄內諭知「共同」，亦有
    可議；(四)被告所使用之行動電話門號為0000000000號，原判
    決於附表二編號2 「扣押物品名稱欄」記載為0000000000號
    ，亦有未洽；(五)附表二編號5 之BENQ液晶電腦螢幕，為被告
    之犯罪所得，原判決於附表二編號5 「備註」記載為販賣毒
    品所用之物，亦有未合；(六)又公訴人就附表一編號5 所示被
    告販賣甲基安非他命予甲○○未遂部分犯行，雖於所犯法條
    欄漏未記載，惟於事實欄內業已載明，應認此部分犯罪事實
    已經起訴，原判決認起訴書未起訴此部分犯行，亦有可議。
    被告上訴意旨否認部分犯罪，指摘原判決不當，為有理由，
    且原判決另有上開可議之處，自應由本院將原判決撤銷改判
    。審酌被告販賣毒品數量尚非甚鉅，與其他販毒集團可輕易
    獲得厚利之情形相較，本案犯罪所生危害尚非重大，且被告
    於犯罪後猶能坦認犯行，態度良好等一切情狀，酌情量處如
    主文第2 項所示之刑，以資懲儆。
九、扣案如附表二編號1 所示之第二級毒品甲基安非他命3 包（
    合計驗前毛重19.23 公克、驗後毛重19.2公克）係查獲之毒
    品，且該包裝袋與其內毒品業已無法析離，應依毒品危害防
    制條例第18條第1 項前段規定沒收銷燬之，至於送驗耗費之
    甲基安非他命既已滅失而不存在，自無宣告沒收銷燬之必要
    。另編號2 所示之0000000000號行動電話1 支（不含SIM 卡
    ），及編號3 、4 所示之電子磅秤、塑膠湯匙等物品，均為
    被告所有供本件販賣第二級毒品犯罪所用之物，編號5 所示
    BENQ液晶電腦螢幕1 台，則係被告販賣毒品所得之物，均據
    被告供承在卷，爰依毒品危害防制條例第19條第1 項前段規
    定宣告沒收。至上開行動電話門號SIM 卡係使用者向電信業
    者申請租用而僅取得其使用權，並非申請使用者所有（最高
    法院92年度台上字第6836號判決意旨參照），故不予沒收；
    又編號3 、4 所示物品上殘留之第二級毒品甲基安非他命，
    應另依同條例第18條第1 項前段規定沒收銷燬之。又被告販
    賣第二級毒品所得現金分別為5 千元（甲○○部分，附表一
    編號5 部分, 因尚未交付毒品及價金，販賣行為未完成而未
    遂，故該次之交易價格1 千元，即難認係被告因販賣所得之
    財物）、4 千元（黃柄達部分）、5 千元（洪志勇部分）、
    16萬元（廖忠威部分），總計為現金17萬4 千元，應依毒品
    危害防制條例第19條第1 項前段規定諭知沒收，如全部或一
    部不能沒收時，以其財產抵償之。至於附表二編號6 所示之
    吸食器1 支，係被告供己施用第二級毒品甲基安非他命之工
    具，核與本件販賣毒品犯行無涉，是此部分爰不予宣告沒收
    ，附此敘明。
十、證人甲○○就其向被告購買毒品之次數，業於原審證述明確
    ，是辯護人再聲請傳喚甲○○，顯無必要，附此敘明。
據上論結，應依刑事訴訟法第369 條第1 項前段、第364 條、第
299 條第1 項前段，毒品危害防制條例第4 條第2 項、第18條第
1 項前段、第19條第1 項，刑法第11條、第2 條第1 項前段、修
正前刑法第56條、第47條，判決如主文。
本案經檢察官王登榮到庭執行職務。
中    華    民    國    95    年    11    月    16    日
                  刑事第六庭  審判長法  官  王光照
                                    法  官  張盛喜
                                    法  官  李璧君
以上正本證明與原本無異。
如不服本判決應於收受本判決後10日內向本院提出上訴書狀，其
未敘述上訴理由者，並得於提起上訴後10日內向本院補提理由書
狀（均須按他造當事人之人數附繕本）「切勿逕送上級法院」。
中    華    民    國    95    年    11    月    16    日
                                    書記官  唐奇燕
附錄本件判決論罪科刑法條：
毒品危害防制條例第4條
製造、運輸、販賣第一級毒品者，處死刑或無期徒刑；處無期徒
刑者，得併科新臺幣 1 千萬元以下罰金。
製造、運輸、販賣第二級毒品者，處無期徒刑或 7 年以上有期徒
刑，得併科新臺幣 7 百萬元以下罰金。
製造、運輸、販賣第三級毒品者，處 5 年以上有期徒刑，得併科
新臺幣 5 百萬元以下罰金。
製造、運輸、販賣第四級毒品者，處 3 年以上 10 年以下有期徒
刑，得併科新臺幣 3 百萬元以下罰金。
製造、運輸、販賣專供製造或施用毒品之器具者，處 1 年以上 7
年以下有期徒刑，得併科新臺幣 1 百萬元以下罰金。
前五項之未遂犯罰之。
附表一
┌──┬────────┬───┬────┬─────────┬───────┐
│編號│    犯罪時間    │行為人│ 行為人 │交易價格（新臺幣）│備          註│
├──┼────────┼───┼────┼─────────┼───────┤
│ １ │95年1月3日      │乙○○│甲○○  │3千元             │              │
├──┼────────┼───┼────┼─────────┼───────┤
│ ２ │95年1月3日      │乙○○│甲○○  │1千元             │              │
├──┼────────┼───┼────┼─────────┼───────┤
│ ３ │95年2月12日     │乙○○│甲○○  │BENQ液晶電腦螢幕1 │              │
│    │                │      │        │台                │              │
├──┼────────┼───┼────┼─────────┼───────┤
│ ４ │95年2月13日     │乙○○│甲○○  │1千元             │              │
│    │                │陳建宏│        │                  │              │
├──┼────────┼───┼────┼─────────┼───────┤
│ ５ │95年2月20日     │乙○○│甲○○  │1千元             │95年2 月20日尚│
│    │                │      │        │                  │未完成交易即為│
│    │                │      │        │                  │警查獲而未遂  │
├──┼────────┼───┼────┼─────────┼───────┤
│ ６ │94年底某日      │乙○○│黃柄達  │2千元             │              │
├──┼────────┼───┼────┼─────────┼───────┤
│ ７ │95年2月8日      │乙○○│黃柄達  │2千元             │              │
├──┼────────┼───┼────┼─────────┼───────┤
│ ８ │95年初至95年2 月│乙○○│洪志勇  │1千元             │              │
│    │間某日          │      │        │                  │              │
├──┼────────┼───┼────┼─────────┼───────┤
│ ９ │95年初至95年2 月│乙○○│洪志勇  │1千元             │              │
│    │間某日          │      │        │                  │              │
├──┼────────┼───┼────┼─────────┼───────┤
│ １０ │95年初至95年2 月│乙○○│洪志勇  │2千元             │              │
│    │間某日          │      │        │                  │              │
├──┼────────┼───┼────┼─────────┼───────┤
│  │95年1月2日      │乙○○│洪志勇  │1千元             │              │
├──┼────────┼───┼────┼─────────┼───────┤
│  │94年11月間某日  │乙○○│廖忠威  │16萬元            │              │
└──┴────────┴───┴────┴─────────┴───────┘
附表二
┌──┬────────────┬──┬──────────────────┐
│編號│扣押物品名稱            │數量│          備     註                 │
├──┼────────────┼──┼──────────────────┤
│    │第二級毒品甲基安非他命（│3包 │係查獲之毒品，依毒品危害防制條例第18│
│ １ │合計驗前毛重19.23 公克、│    │條第1項前段沒收銷燬之               │
│    │驗後毛重19.2 公克）     │    │                                    │
├──┼────────────┼──┼──────────────────┤
│    │0000000000號行動電話（含│1支 │係被告販賣毒品所用之物，應依毒品危害│
│ ２ │SIM 卡）                │    │防制條例第19條第1 項前段，沒收之；另│
│    │                        │    │SIM 卡因非屬被告所有，不予沒收      │
├──┼────────────┼──┼──────────────────┤
│    │電子磅秤                │1台 │係被告販賣毒品所用之物，應依毒品危害│
│ ３ │                        │    │防制條例第19條第1 項前段，沒收之；其│
│    │                        │    │上殘留之毒品應依同條例第18條第1 項前│
│    │                        │    │段沒收銷燬之                        │
├──┼────────────┼──┼──────────────────┤
│ ４ │塑膠湯匙                │1 支│同上                                │
├──┼────────────┼──┼──────────────────┤
│ ５ │BENQ液晶電腦螢幕        │1台 │係被告販賣毒品所得之物，應依毒品危害│
│    │                        │    │防制條例第19條第1 項前段，沒收之    │
├──┼────────────┼──┼──────────────────┤
│ ６ │吸食器                  │1 支│與本件販賣毒品無涉，不予沒收        │
└──┴────────────┴──┴──────────────────┘


司法院資訊處製作；財團法人民間司法改革基金會備份。
